最高法院刑事判決                              八十八年度台上字第三九五○號
    上  訴  人  甲○○
右上訴人因走私案件，不服台灣高等法院高雄分院中華民國八十八年四月二十一日第
二審更審判決（八十八年度上更(一)字第四七號，起訴案號：台灣屏東地方法院檢察署
八十六年度偵字第二九六六、三六二五、五六二五號），提起上訴，本院判決如左：
    主  文
原判決撤銷，發回台灣高等法院高雄分院。
    理  由
本件原判決認定已判決確定之邢志強與陳炤鈺（通緝中）共同基於常業走私管制物品
進口及販賣安非他命營利之概括犯意，由陳炤鈺安排自中國大陸走私管制物品安非他
命至金門，邢志強則安排人員至金門接運回台灣販賣之方式，自民國八十六年三月上
旬起，至同年四月九日止，由具有共同犯意之綽號「郭呆」不詳姓名成年男子及郭峻
瑋（已判決確定）二人，依邢志強之計劃，前往小金門接自中國大陸走私入境之安非
他命後，再聯絡知情之上訴人甲○○。利用上訴人任職於復興航空公司金門航空站業
務員職務之便利，分別於如原判決附表一編號１至５所示之時間，將同表所列數量之
安非他命，利用航警值勤空檔，未經安全檢查，將之攜入金門機場候機室內約定地點
。並分別自郭峻瑋、綽號「郭呆」者取得如原判決附表二編號１至５所示之代價。郭
峻瑋及綽號「郭呆」者二人，再自機場候機室內取得裝安非他命之行李袋，搭機運至
台北轉交邢志強。嗣於八十六年四月九日上午十時二十五分許，郭峻瑋與已判決確定
之李宗憲以同一方式，由上訴人掩護未經安全檢查，由金門機場將如原判決附表一編
號５所示之安非他命運送至台北松山機場，至航站大廈前，始被查獲等情。因而撤銷
第一審此部分判決，改判仍論處上訴人共同連續非法運輸化學合成麻醉藥品罪刑之判
決，固非無見。
惟查：(一)原判決事實認定上訴人利用任職於復興航空公司金門航空站業務員職務之便
利，幫助郭峻瑋及綽號「郭呆」者，分別於如原判決附表一編號１至５所示之時間，
利用航警值勤空檔，未經安全檢查，將安非他命攜入金門機場候機室內約定地點，並
由郭俊瑋等搭機運回台北等情。似認上訴人所為，僅止於幫助郭峻瑋及綽號「郭呆」
者二人非法運輸安非他命之行為。惟原判決事實所引用之如原判決附表一編號１與５
所示之犯罪方式，除郭峻瑋及綽號「郭呆」者二人外，尚有陳炤鈺、李宗憲等人往金
門參與接駁安非他命，其事實之認定已相互予盾。(二)原判決認定警方於八十六年四月
九日上午十時二十五分許，在松山機場前查獲郭峻瑋等人運送如原判決附表三編號１
所示之安非他命等情。惟該查扣之物是否為安非他命﹖抑或是其他物品﹖原判決理由
並未說明其憑以認定之依據，自屬理由不備。(三)毒品危害防制條例已於上訴人犯罪後
，原審判決前之八十七年五月二十七日修正公布施行，該條例第二條第一項第二款已
將安非他命列為第二級毒品。運輸第二級毒品之行為同條例第四條第二款亦有處罰之
規定。原判決未就新舊法比較適用而逕行引用麻醉藥品管理條例第十三條之一第二項
第一款論處罪刑，亦屬不當。上訴意旨指摘原判決為不當，非無理由，應認仍有撤銷
發回更審之原因。又原判決係依麻醉藥品管理條例論處罪刑，惟該條例已於八十八年
六月二日條修正為管制藥品管理條例，適用時亦應注意；另上訴人並未參與八十六年
六月七日，警方所查獲貨櫃夾帶走私安非他命之犯行，惟原判決附表竟贅列編６所示
之走私安非他命犯行，案經發回，並予指明。
據上論結，應依刑事訴訟法第三百九十七條、第四百零一條，判決如主文。
中      華      民      國    八十八    年      七      月    二十二    日
                              最高法院刑事第八庭
                                  審判長法官  吳  雄  銘
                                        法官  池  啟  明
                                        法官  石  木  欽
                                        法官  王  憲  義
                                        法官  郭  毓  洲
      右正本證明與原本無異
                                              書  記  官
中      華      民      國    八十八    年      七      月    二十八    日
